【裁判字號】    99,易緝,111
【裁判日期】    990830
【裁判案由】    傷害
【裁判全文】
臺灣高雄地方法院刑事判決            99年度易緝字第111 號
公  訴  人  臺灣高雄地方法院檢察署檢察官
被      告  甲○○
上列被告因傷害案件，經檢察官提起公訴（86年度偵字第798 號
），本院判決如下：
    主  文
本件免訴。
    理  由
一、公訴意旨略以：被告甲○○於民國85年12月26日下午6 時許
    ，在高雄縣仁武鄉高楠村後港巷廟前，因索討債務與告訴人
    李林秀鳳發生爭執，竟心生怨懟以徒手毆打告訴人，致告訴
    人受有左額、左顴骨血腫各約5 ×4 、6 ×5 公分、右掌背
    抓擦傷約0.2 ×0.1 公分等傷害，因認被告涉犯刑法第277
    條第1 項之傷害罪嫌等語。
二、按案件時效已完成者，應諭知免訴之判決，並得不經言詞辯
    論為之，刑事訴訟法第302 條第2 款、第307 條分別定有明
    文。次按於94年1 月7 日刑法修正施行前，其追訴權或行刑
    權時效已進行而未完成者，比較修正前後之條文，適用最有
    利於行為人之規定，亦為刑法施行法第8 條之1 所明定。本
    件被告行為後追訴權時效即開始進行，惟至追訴權時效完成
    前，刑法業於94年2 月2 日修正公布，並自95年7 月1 日起
    施行，而被告所涉傷害罪名，其法定刑為3 年以下有期徒刑
    ，依修正前刑法第80條第1 項第2 款規定，追訴權時效期間
    為5 年，修正後同條款則加長為10年，比較新舊法結果，自
    以修正前之規定較有利於被告，是依前開刑法施行法第8 條
    之1 規定，應適用被告行為時之舊法計算其追訴權時效期間
    ，另關於追訴權時效之停止進行及其期間之計算，亦應一體
    適用修正施行前刑法第83條之規定。
三、再按追訴權之時效，如依法律之規定，偵查、起訴或審判之
    程序，不能開始或繼續時，停止其進行；前項時效停止，自
    停止原因消滅之日起，與停止前已經過之期間，一併計算。
    停止原因繼續存在之期間，如達於第80條第1 項各款所定期
    間4 分之1 者，其停止原因視為消滅，修正前刑法第83條定
    有明文。又追訴權消滅時效之發生，應以不行使追訴權為其
    前提要件，而所謂追訴權，係對行刑權而言，應指形式之刑
    罰權，包括偵查、起訴及審判權在內，若案件已實施偵查、
    提起公訴或自訴，且在審判進行中，此時追訴權既無不行使
    之情形，自不發生時效進行之問題（大法官釋字第138 號解
    釋、最高法院82年度第10次刑事庭會議決議參照）。惟在檢
    察官提起公訴後，至案件繫屬於法院之期間，因此時追訴權
    並未行使，時效仍應繼續進行。
四、經查，被告甲○○於85年12月26日所涉傷害罪嫌，於85年12
    月30日經臺灣高雄地方法院檢察署檢察官開始偵查（即臺灣
    高雄地方法院檢察署受理告訴人李林秀鳳之言詞申告，並由
    檢察官實施偵查之日），於86年1 月24日提起公訴，同年2
    月20日繫屬於本院，有臺灣高雄地方法院檢察署申告案件登
    記簿暨筆錄、同署86年度偵字第798 號起訴書、本院收案戳
    章等件在卷可參，嗣因被告逃匿，經本院於86年5 月31日發
    布通緝，有本院高嘉刑敏緝字第0745號通緝稿、臺灣高等法
    院被告全國通緝紀錄表附卷可考。則揆之上開說明，本件因
    通緝致時效停止進行之期間為1 年3 月。復佐以被告所涉傷
    害罪之追訴權時效期間為5 年，已如前述，是被告本案犯行
    之追訴權時效期間，依上開說明，應自被告85年12月26日犯
    罪行為終了日起算5 年，並一併計算因通緝被告而停止追訴
    權時效進行之1 年3 月，共6 年3 月。再加計85年12月30日
    開始實施偵查日起至86年5 月31日本院發布通緝之日止之期
    間共計5 月又1 日（因此時追訴權既無不行使之情形，自不
    發生時效進行問題），再扣除86年1 月24日提起公訴日起至
    86年2 月20日案件繫屬於本院日止之期間共27日（此段期間
    因係在偵查終結後，而無偵查行為，且在本院繫屬前，而無
    審判程序之進行，時效自應繼續進行），故本案追訴權時效
    於92年8 月1 日業已完成（85年12月26日＋5 年＋1 年3 月
    ＋5 月又1 日－27日）。從而，揆諸前揭法之所文，爰不經
    言詞辯論，逕諭知免訴之判決。
據上論斷，應依刑事訴訟法第302 條第2 款、第307 條，判決如
主文。
中    華    民    國    99    年    8     月    30    日
              刑事第十八庭  審判長  法  官  李東柏
                                    法  官  周佳佩
                                    法  官  王  琁
上正本證明與原本無異。
如不服本判決應於收受送達後10日內向本院提出上訴書狀，並應
敘述具體理由；如未敘述上訴理由者，應於上訴期間屆滿後20日
內向本院補提理由書（均須按他造當事人之人數附繕本）「切勿
逕送上級法院」。
中    華    民    國    99    年    8     月    30    日
                                    書記官  林修弘

司法院資訊處製作；財團法人民間司法改革基金會備份。
